【裁判字號】    99,抗,232
【裁判日期】    991028
【裁判案由】    選任清算人
【裁判全文】
臺灣高雄地方法院民事裁定               99年度抗字第232號
抗  告  人  甲○○
上列抗告人聲請選任天祿建設有限公司清算人事件，對於中華民
國99年9 月10日本院99年度司字第13號所為裁定，提起抗告，本
院管轄之第二審合議庭裁定如下：
  主  文
抗告駁回。
抗告程序費用新臺幣壹仟元由抗告人負擔。
  理  由
一、抗告意旨略以：抗告人前係由天祿建設有限公司（下稱天祿
    公司）股東選任擔任天祿公司之清算人，嗣經本院99年度司
    司字第20號裁定解除清算職務在案。惟抗告人前既係由股東
    選任，於此實可認股東已選任清算人，故此清算人既遭法院
    解除，則本亦應由法院選派清算人，然原裁定竟仍指示應由
    全體股東即已死亡股東之繼承人擔任清算人或互推一人擔任
    清算人，實有違誤。為此，爰聲請法院廢棄原裁定，並選任
    天祿公司之清算人等語。
二、按公司之清算，以全體股東為清算人。但本法或章程另有規
    定或經股東決議，另選清算人者，不在此限；由股東全體清
    算時，股東中有死亡者，清算事務由其繼承人行之；繼承人
    有數人時，應由繼承人互推一人行之；不能依第79條規定定
    其清算人時，法院得因利害關係人之聲請，選派清算人，公
    司法第79條、第80條、第81條分別定有明文。又前開規定準
    用於有限公司之清算，亦同法第113 條所明定。依上開規定
    ，有限公司就清算人之產生，倘於章程有所規定或曾經股東
    決議，固從其規定或決議，然倘章程無規定或未決議另選任
    ，即以全體股東為當然清算人，並無待利害關係人之聲請，
    僅公司於全體股東均不能擔任清算人，且章程未訂定清算人
    ，以及無股東決議另選清算人時，利害關係人始得向法院聲
    請選派清算人。
三、經查：
  (一)天祿公司業經主管機關經濟部於民國（下同）72年1 月19日
    經商字第02549 號函核准解散登記，有經濟部99年9 月8 日
    經授商字第09901205030 號函在卷可稽，是應依公司法第24
    條規定進行清算程序。
  (二)又抗告人前曾擔任天祿公司之清算人，雖係經由股東會決議
    選任，惟嗣經本院裁定解任抗告人之清算人職務，至此天祿
    公司已無清算人，自有重新選任清算人之必要。然天祿公司
    全體股東迄未另召開股東會決議選任清算人，業據抗告人自
    承在卷。原審審酌上情，以天祿公司既未經股東決議另選任
    清算人，抗告人亦未舉證說明天祿公司之股東均有現實上不
    能擔任清算人之情形，則依公司法第79條規定，仍應以天祿
    公司全體股東為法定之當然清算人，故本件並無民法第113
    條準用第81條規定得由法院選派天祿公司清算人之必要為由
    ，駁回抗告人選任清算人之聲請，於法並無違誤，抗告意旨
    指摘原裁定不當，求予廢棄原裁定，為無理由，應予駁回。
四、據上論結，本件抗告為無理由，依非訟事件法第44條、第46
    條、第21條、民事訴訟法第495 條之1 第1 項、第449 條第
    1 項、第78條，裁定如主文。
中    華    民    國    99    年    10    月    28    日
         民事鳳山分庭 審判長法      官  楊富強
                            法      官  吳文婷
                            法      官  何悅芳
以上正本證明與原本無異。
如不服本裁定應於送達後10日內向本院提出再抗告狀（並按他造
當事人之人數附繕本），並繳納再抗告費新臺幣1,000 元。
再為抗告僅得以適用法規顯有錯誤為理由，並應委任律師為代理
人。
中    華    民    國    99    年    10    月    28    日
                            書  記  官  陳俐嫺

司法院資訊處製作；財團法人民間司法改革基金會備份。
